臺灣臺南地方法院刑事判決
110年度易緝字第16號
公  訴  人  臺灣臺南地方檢察署檢察官
被      告  陳志通



                    （現於法務部○○○○○○○○附勒戒所觀察勒戒中）
上列被告因竊盜案件，經檢察官提起公訴（108 年度營偵字第15
33號、109 年度調偵字第788號），被告於本院準備程序進行中
就被訴事實為有罪之陳述，經本院告知簡式審判程序意旨，並聽
取公訴人及被告之意見後，裁定改依簡式審判程序審理，判決如
下：
    主  文
陳志通犯修正前刑法第三百二十一條第一項第一、二款之竊盜罪
，處有期徒刑捌月；又犯修正前刑法第三百二十一條第一項第一
、二、三款之竊盜罪，處有期徒刑捌月；又犯修正前刑法第三百
二十一條第一項第一、二款之竊盜罪，處有期徒刑柒月；應執行
有期徒刑壹年陸月。
未扣案如附表一、二、三所示之物，均沒收，於全部或一部不能
沒收或不宜執行沒收時，追徵其價額。
    事  實
一、陳志通前有賭博、偽造文書與多次毒品前科紀錄（未構成累
    犯），詎猶不知悔改，意圖為自己不法之所有，基於竊盜之
    犯意，而為下列犯行：
(一)於民國（下同）104年1月初某日15時許，以不詳方式破壞張
    國琳位於臺南市○○區○○里○○○00號居處門鎖後，擅自侵入(無
    故侵入住宅罪嫌部分未據告訴），並徒手（無從認定有使用
    工具）竊取張國琳所有如附表一所示之物品【共價值新臺幣
    （下同）20萬元】，得手後即離開現場。嗣張國琳發現遭竊
    報警處理，始循線查悉上情。
(二)於104年2月19日前某日15時許，攜帶不知何人所有、可供作
    兇器使用之鐵耙1支（已扣案）破壞蘇金源位於臺南市○○區○
    ○里000號居處木門後，擅自侵入(無故侵入住宅罪嫌部分未
    據告訴），並竊取蘇金源所有如附表二所示之物品（共價值
    2萬5,000元），得手後即離開現場。嗣蘇金源發現遭竊報警
    處理，始循線查悉上情。
(三)於107年10月22日凌晨0時46分許，以不詳方式破壞紗門上之
    紗網而開啟上鍊之蔡昌期位於臺南市○○區○鎮000號住處紗門
    後，擅自侵入(無故侵入住宅罪嫌部分未據告訴），並徒手
    （無從認定有使用工具）竊取如附表三所示之物品（共價值
    3萬元），得手後即騎乘車牌號碼000-000號普通重型機車離
    開現場。嗣蔡昌期發現遭竊，報警處理並調閱監視器錄影畫
    面，始循線查悉上情。
二、案經張國琳、蘇金源、蔡昌期訴請臺南市政府警察局新營分
    局報告臺灣臺南地方檢察署檢察官偵查起訴。
    理  由
一、本案被告陳志通所犯刑法第321 條第1 項第1、2、3款加重
    竊盜既遂罪，均非死刑、無期徒刑或最輕本刑有期徒刑三年
    以上之罪，亦非高等法院管轄第一審案件，且被告就被訴事
    實為有罪之陳述，經告知被告簡式審判程序之旨，並聽取檢
    察官、被告之意見後，本院裁定進行簡式審判程序，是本案
    之證據調查，依刑事訴訟法第273 條之2 規定，不受同法第
    159 條第1 項、第161 條之2 、第161 條之3 、第163 條之
    1 及第164 條至第170 條規定之限制，合先說明。
二、前揭犯罪事實，業據被告坦承不諱（本院卷第242頁），其
    中①事實欄一(一)所載犯行，並有證人即告訴人張國琳證述
    （警一卷第11至15頁、第17至21頁）、告訴人張國琳遭竊居
    處之現場勘察照片56張（警一卷第91至118頁）、告訴人張
    國琳被竊居所之刑案現場相片8張（警一卷第119至125頁）
    、臺南市政府警察局108年10月14日南市警鑑字第108050627
    5號鑑定書1份（警一卷第33至34頁）、內政部警政署刑事警
    察局108年10月5日刑生字第1080901543號鑑定書1份（警一
    卷第35至36頁）等資料附卷可參；②事實欄一(二)所載犯行
    ，並有證人即告訴人蘇金源證述（警一卷第1至2頁、第3至7
    頁），及上述2份鑑定書、告訴人蘇金源遭竊居處之現場勘
    察照片23張（警一卷第47至69頁）等資料附卷可參；③事實
    欄一(三)所載犯行，並有證人即告訴人蔡昌期證述（警二卷
    第1至3頁、偵一卷第75至77頁），及監視器錄影畫面截圖2
    張（警二卷第11頁）、告訴人蔡昌期遭竊住處之現場勘察採
    證照片10張（警二卷第15至19頁）、告訴人蔡昌期遭竊住處
    之107年 10月22日補正現場勘察採證照片10張（偵一卷第55
    至59頁）、告訴人蔡昌期遭竊住處之109年 4月8日補正現場
    勘察採證照片24張（偵一卷第83至94頁）、內政部警政署刑
    事警察局107年12月13日刑紋字第1078012513號鑑定書1份（
    警二卷第23至28頁）等資料附卷可參；從而，本案事證明確
    ，被告犯行均洵堪認定，應依法論科。
三、按行為後法律有變更者，適用行為時之法律，但行為後之法
    律有利於行為人者，適用最有利於行為人之法律，刑法第2
    條第1項定有明文。查，被告為本案3次犯行後，刑法第321
    條第1項於108 年5月29日修正公布，並自同年月31日生效。
    修正前之刑法第321條第1項法定刑原為「6月以上、5年以下
    有期徒刑，得併科10萬元以下罰金」，修正後變更為「6月
    以上5年以下有期徒刑，得併科50萬元以下罰金」，經比較
    其新舊法結果，修正後之得併科之罰金刑較修正前之規定為
    高，顯見修正後之規定無較有利於被告之情形，依刑法第2
    條第1項前段規定，自均應適用被告行為時之法律即108年5
    月29日修正前之刑法第321條第1項規定處斷。
四、按刑法第321條第1項第3款規定所謂之兇器，其種類並無限
    制，凡客觀上足對人之生命、身體、安全構成威脅，具有危
    險性之兇器均屬之（最高法院79年台上字第5253號判例可資
    參照）。查，被告於事實欄一（二）所載犯行時所使用之鐵
    耙1支，為鐵製物品，質地堅硬，並可破壞上鎖之木門後進
    入屋內乙節，業據告訴人蘇金源陳述甚詳（警一卷第2頁）
    ，並有照片1 份附卷可參（警一卷第51頁），由該情形觀之
    ，則上開行竊時所使用之工具顯然在客觀上已對人之生命、
    身體、安全構成威脅，而具有危險性，為具有危險性之兇器
    。是核被告於事實欄一（一）、（二）、（三）所載犯行，
    分別涉犯修正前刑法第321條第1、2款、同法第321條第1、2
    、3款、同法第321條第1、2款之竊盜罪。其所犯上開各罪，
    係分別在不同時、地所為，顯係分別起意為之，應為個別之
    評價而予分論併罰。至於被告雖曾多次陳稱係與綽號「阿文
    」之友人共同為本案3次犯行云云，惟又其稱無法提供「阿
    文」之聯絡方式、年籍資料供本院查明，且嗣又稱對檢察官
    起訴本案3次犯行均為其1人所為乙節無意見（本院卷第243
    至244頁），是本院依卷存資料，僅能認定本案3次犯行，均
    為被告1人所為，附此敘明。
五、又被告為本案3次犯行前，雖曾因案多次遭法院判刑確定，
    惟其並無受徒刑之執行完畢，或一部之執行而赦免後，五年
    以內故意再犯有期徒刑以上之罪之情形，有臺灣高等法院被
    告前案紀錄表1份附卷可參，是檢察官起訴書載稱被告有構
    成累犯之情形乙節，顯屬誤會，併此指明。
六、爰審酌被告曾因案多次遭法院判刑確定，業如前述，素行不
    佳，且正值青壯，不思以己力賺取生活所需，竟分別以事實
    欄所載方式竊取他人財物，實屬不該，惟念其犯後坦承犯行
    、態度尚稱良好，並考量其所竊取財物之價值，與其自述國
    中肄業之智識程度與入監前打零工為生、月入約3萬餘元、
    需撫養同住父親之生活狀況（本院卷第244頁）等一切情狀
    ，爰分別量處如主文所示之刑，暨定其應執行刑，以資警惕
    。
七、沒收與否之說明：
(一)被告為事實欄一（一）、（二）所載犯行後，刑法關於沒收
    之規定於104 年12月30日修正公布，並於105 年7 月1 日起
    施行。修正後依刑法第2 條第2 項規定關於沒收之規定適用
    裁判時法。另按「犯罪所得，屬於犯罪行為人者，沒收之。
    」、「前二項之沒收，於全部或一部不能沒收或不宜執行沒
    收時，追徵其價額。」、「宣告前二條之沒收或追徵，有過
    苛之虞、欠缺刑法上之重要性、犯罪所得價值低微，或為維
    持受宣告人生活條件之必要者，得不宣告或酌減之。」，修
    正後刑法第38條之1 第1項前段、第3 項及第38條之2 第2 
    項分別定有明文。
(二)經查：
 1、被告為事實欄一（一）、（二）、（三）所載犯行，分別竊
    得如附表一、二、三所示之物，雖均未扣案，惟各為被告犯
    竊盜罪之犯罪所得，自均應依修正後刑法第38條之1 第1 項
    前段、第3 項規定宣告沒收，於全部或一部不能沒收或不宜
    執行沒收時，追徵其價額。
 2、至於被告為事實欄一（二）所載犯行，雖曾使用扣案之鐵耙
    1支，惟並無證據資料證明為被告所有，且該物並非違禁物
    ，又衡以該物品之價值甚微，取得容易，沒收無法有效預防
    犯罪，欠缺刑法上之重要性，爰依刑法第38條之2第2項規定
    ，不為沒收及追徵之諭知，附此敘明。
 3、以上宣告多數沒收部分，依刑法第40條之2第1項規定，併執
    行之，且毋庸於主文諭知「沒收部分併執行之」（臺灣高等
    法院暨所屬法院105年11月16日105年法律座談會刑事類提案
    第10號審查意見參照）。
據上論結，依刑事訴訟法第273 條之1 第1 項、第299 條第1 項
前段，刑法第2條第1項前段、第2項、第51條第5 款、第38條之1
第1 項、第3項，修正前第321 條第1 項第1款、第2款、第3款，
刑法施行法第1 條之1第1項 ，判決如主文。
本案經檢察官吳惠娟提起公訴、檢察官紀芊宇到庭執行職務。
中　　華　　民　　國　　111 　年　　2 　　月　　24　　日
                刑事第十一庭    法　官　陳淑勤
以上正本證明與原本無異。
如不服本判決應於收受本判決後20日內向本院提出上訴書狀，並
應敘述具體理由。其未敘述上訴理由者，應於上訴期間屆滿後20
日內向本院補提理由書狀（均須按他造當事人之人數附繕本）「
切勿逕送上級法院」。
                                書記官　盧昱蓁
中　　華　　民　　國　　111 　年　　2 　　月　　24　　日
附錄：本案論罪科刑法條全文
修正前中華民國刑法(100 年 01 月 26 日 )第321條：
犯竊盜罪而有左列情形之一者，處6月以上、5年以下有期徒刑，
得併科10萬元以下罰金：
一、侵入住宅或有人居住之建築物、船艦或隱匿其內而犯之。
二、毀越門扇、牆垣或其他安全設備而犯之者。
三、攜帶兇器而犯之者。
四、結夥三人以上而犯之者。
五、乘火災、水災或其他災害之際而犯之者。
六、在車站、埠頭、航空站或其他供水、陸、空公眾運輸之舟、
    車、航空機內而犯之者。
前項之未遂犯罰之。
附表一：
檜木菜櫥1大1小各壹個、檜木長板凳肆張、檜木門窗壹扇、檜木圓桌壹張。 
附表二：
木製餐櫃壹個、DVD主機壹台。 
附表三：
錫燈貳對。 
【卷目索引】：                                     
1.【臺南市政府警察局新營分局南市警營偵字第1080517805號刑
  案偵查卷宗】，簡稱「警一卷」。
2.【臺南市政府警察局新營分局南市警營偵字第1080422618號刑
  案偵查卷宗】，簡稱「警二卷」。
3.【臺灣臺南地方檢察署108年度營偵字第1533號偵查卷宗】，
  簡稱「偵一卷」
4.【臺灣臺南地方檢察署109年度營偵字第50號偵查卷宗】，簡
  稱「偵二卷」
5.【臺灣臺南地方檢察署109年度調偵字第788號偵查卷宗】，簡
  稱「偵三卷」。
6.【臺灣臺南地方法院110年度易緝字第16號刑事卷宗】，簡稱
  「本院卷」。